【裁判字號】    91,上更(一),945
【裁判日期】    920521
【裁判案由】    強盜
【裁判全文】
臺灣高等法院刑事判決                          九十一年度上更(一)字第九四五號
    上  訴  人  臺灣桃園地方法院檢察署檢察官
    被      告  丙○○
    選任辯護人  何啟熏律師
右上訴人因被告違反懲治盜匪條例等案件，不服臺灣桃園地方法院八十八年度訴字第
一四四九號，中華民國八十九年三月三十一日第一審判決（起訴案號：臺灣桃園地方
法院檢察署八十八年度偵字第九三０六號）提起上訴，及臺灣桃園地方法院檢察署移
送本院併辦（併辦案號：八十九年度偵字第八七二八號），經判決後，由最高法院發
回更審，本院判決如左：
    主  文
原判決關於盜匪部分撤銷。
丙○○連續結夥三人以上攜帶兇器意圖為自己不法之所有，以強暴致使不能抗拒而取
他人之物，累犯，處有期徒刑柒年肆月。
    事  實
一、丙○○前有竊盜、違反懲治盜匪條例、違反麻醉藥品管理條例、恐嚇、違反槍砲
    彈藥刀械管制條例、贓物、偽造有價證券等前科，其中於民國八十三年間因恐嚇
    及無故寄藏彈藥案件，經本院以八十四年度上易字第六一六三號分別判處有期徒
    刑三月，如易科罰金以三百元折算一日及有期徒刑五月，如易科罰金以三百元折
    算一日，應執行有期徒刑六月，如易科罰金以三百元折算一日，於八十四年十二
    月二十六日確定，嗣於八十五年四月二日易科罰金執行完畢，猶未悔改。
二、丙○○基於意圖為自己不法所有之概括犯意，或丙○○與丁○○（另案因案件曾
    經判決確定，經台灣花蓮地方法院檢察署檢察官以九十年度偵字第四八五號為不
    起訴處分）、綽號「豆花」基於犯意聯絡，或丙○○、丁○○及另二不詳姓名成
    年男子基於犯意聯絡，於附表所示時間、地點，以附表記載之方法，先後致使被
    害人甲○○、戊○○、乙○○、己○○等人不能抗拒，而取各被害人甲○○、戊○○、乙○○如附表所示之財物（關於盜匪所得各被害人財物之花用情形，均詳
    如附表所示）。嗣於八十八年四月十八日十五時三十分許，丙○○在中壢市○○
    街京華大學城一四０號前，為乙○○發現報警查獲而得知上情，乙○○並將非丙○○等人所有，但供犯罪所用之農用長掃刀一把、鋸子一把送至桃園縣警察局中
    壢分局普仁派出所。
三、案經桃園縣警察局中壢分局報請臺灣桃園地方法院檢察署檢察官偵查起訴，暨桃
    園縣警察局中壢分局報請臺灣桃園地方法院檢察署檢察官函送本院併案審理。
    理  由
一、訊據被告丙○○矢口否認右揭犯行，辯稱：伊並未至甲○○住處，何來強盜甲○○財物？伊固有載戊○○去胡毓祺處借錢，但並未強迫戊○○寫借據及拿走戊○○身上之現金。伊亦不認識乙○○，僅認識己○○而已，當天係己○○約其至其
    往處還錢，伊始前往其住處，惟伊並未曾前往盜匪乙○○財物，扣案之農用長掃
    刀、鋸子並非伊帶去云云。
二、關於附表編號一所示盜匪部分：
  (一)附表編號一所示被告丙○○強盜被害人甲○○財物之事實，業據被害人甲○○迭
    於警方調查、檢察官偵查時指訴：「歹徒共三人，我認識其中二人叫丙○○及丁○○，另一人後來找出來叫．．．綽號叫豆花．．．」、「起先是由丙○○按我
    暫住地門鈴，當我開門後，我進入房門整理東西，丙○○、丁○○、林義華（應
    係豆花之誤，下同）三人在客廳坐，約十幾分鐘，突然間丙○○進入我房間持棒
    球（鋁製）棍打我，我看情形不對要往外跑，丁○○擋住我房間門口，阻止我逃
    跑，另林義華令我不要叫那麼大聲，然後丙○○叫我坐在床上，他坐在我對面手
    持著鋁棒，叫我給他們十五萬，否則要給我死，車子要辦過戶，我說我沒有欠你
    錢，丙○○便對我說不用講那麼多，隨後由廚房拿一桶瓦斯，並打開瓦斯，約十
    幾分鐘，並拿起鋁棒要打我，那時我怕他們對我不利，就順著他們的意見將皮包
    內二萬元交給丙○○，丙○○又叫丁○○、林義華二人先把門大開，丙○○邊叫
    我將金錶與戒指撥下來給他，我只好順從不敢違抗，當我把皮包打開給丙○○檢
    查，他看沒有錢後，將瓦斯桶放在我大門口，他們三人就離開」、「傷在左腳及
    腿，我要提出告訴」、「金錶是凱迪拉克，背後有標記，而錶框有鑲鑽，戒子表
    面有鑲三小顆蘇聯鑽，三角形，我看到都能認得出來」、「甲○○指認丙○○、
    丁○○、林義華三人之口卡片：此三人即打傷我及搶我財物之人」、「．．．，
    他（即丙○○）要我給他錢，我沒給，他就打我」等語（八十八年度核退字第一
    二九一號影印卷第十四頁正面、第十五頁正面、反面，八十八年度偵字第一三二
    五五號卷第七頁反面）在卷，被害人甲○○並因遭被告丙○○持鋁棒毆打，致左
    膝及外踝挫傷，有金建成中醫聯合診所診斷證明書一紙在卷可按（見八十八年度
    核退字第一二九一號卷第十六頁）。雖該診斷書記載（意外傷致左膝及右踝挫傷
    」，惟經原金建成改制之建安中醫聯合診所函覆本院所謂意外傷係醫師依當時病
    情症狀為記載，並不知如何成傷云云，有該函附本院卷可稽，再經本院向國立台
    灣大學醫學院附設醫院查明，以鋁棒擊打膝部、踝部確足以造成該部位之挫傷等
    情，亦有該院九十二年四月七日（九十二）校護醫秘字第九二○○二○三二七一
    號函附本院卷可參，上開診斷書足堪作為甲○○經被告以鋁棒打傷之佐證，尚屬
    無疑。
  (二)同案被告丁○○於檢察官偵查及本院調查時復就犯案情節供稱：「（是否於八十
    八年三月二十八日到中壢市○○路三０一巷六號二樓與丙○○、豆花去搶一女子
    甲○○東西？）．．．，當天我有在場，站在中間，他們叫我拿電話過去給邱（
    美珠），．．．，後來丙○○叫我們下樓等，只剩下丙○○與甲○○在樓上，．
    ．．」、「（丙○○有打甲○○？）有，後來張（啟翔）有拿瓦斯桶出來，叫大
    家配合他，．．．」、「丙○○與林義華先到甲○○打電話叫我過去，去時丙○○與甲○○吵起來，接著有人拿鋁棒打被害人甲○○成傷後，丙○○將她的皮包
    內新台幣一萬元、女用金表一只、金戒子一只強行取走後逃逸」等語（見八十八
    年度偵字第一三二五五號卷第十七頁正面、反面，本院上訴卷(一)第二二二頁）。
    參以被害人甲○○上開所述，及被告於警方調查時供認：伊曾以甲○○之鋁棒毆
    打甲○○等語（見八十八年度偵字第七一四七號卷第四九頁正面），於本院調查
    時仍坦認：伊當日有前往現場等情（見本院上訴卷(二)第十四頁），堪認本案係被
    告、丁○○、「豆花」三人共同參與犯案，被告辯稱伊未參與云云，核與事實不
    符。至丁○○稱丙○○在甲○○皮包內搶得一萬元，與甲○○所供被搶二萬元固
    有不符，惟下手搶得財物者既為丙○○，丁○○雖可目睹丙○○行搶之動作，然
    究竟搶得多少，尚非其能一望便知，此部分自以被害人所述被搶去二萬元較接近
    事實，併予敘明。又同案被告丁○○前揭證詞，或稱伊未參與，或稱未見被告開
    瓦斯桶云云，就其本身及被告是否有參與本件犯行，前後供述不一，惟丁○○與
    被告等人均屬共犯之關係，事後翻異並相互附和，屬情理之常。另證人陳春暉於
    警方現場查訪時供稱：伊居住在中壢市○○路三０一巷八號二樓，確實有位小姐
    曾租住六號二樓，但因房子隔音設備良好，未曾聽到有何異聲，亦未目睹經過等
    語（見八十九年度偵字第八七二八號卷第十三頁反面），證人姚權世證稱：伊係
    中壢市○○路三０一巷四六號國王花園管理員，於八十八年三月二十八日凌晨一
    時許，為聽見任何異聲，亦未目睹經過等語（同上偵卷第十四頁正面），有桃園
    縣警察局中壢分局現場查訪調查報告表二紙在卷可稽，惟既然該屋隔音設備良好
    ，證人陳春暉、姚權世等人為聽聞任何異聲，亦與常情無違，尚難執此為有利被
    告之認定。
  (三)是綜合同案被告丁○○以上供述、被害人甲○○前開指述，並參酌甲○○所受之
    傷勢以觀，足見被告等人確於行前即共同謀議，並分擔行為之實施，而共同於前
    揭時地以強暴持械毆打及以瓦斯桶脅迫之手段，要求被害人甲○○交付金錢、財
    物，應無疑義。再衡諸被告丙○○與同案被告丁○○等人糾眾達三人之多，至現
    場未幾即持鋁製球棒毆打被害人甲○○，並由丁○○站立房門口阻止被害人離去
    ，而綽號「豆花」者復喝令被害人不得張揚，猶有甚者，被告復至廚房將瓦斯桶
    搬至房內並開啟瓦斯，逼令被害人交出財物，是依被告等行為之性質及客觀存在
    之具體事實情況，客觀上以足使被害人喪失意思自由而不能抗拒，亦堪認定。
三、關於附表編號二所示盜匪部分：
  (一)附表編號二強盜被害人戊○○之財物部分，業據被害人戊○○迭於警方調查、檢
    察官偵查及本院調查時指證：「我於八十八年四月六日中午約十三時三十分左右
    ，在平鎮市○○路六七０巷十六號『華霖汽車修理廠』遭丙○○指示丁○○及一
    名不詳年籍之男子脅迫我，並將我強押上ＫＲ︱九一０六號自小客車，當時我被
    丁○○及另一名男子押上車後，就看見丙○○在駕駛座駕駛該車」、「我被押上
    車後，丙○○就恐嚇我說：綽號風港之馬忠港於八八年四月五日開贓車被警察查
    獲一事，目前丙○○及丁○○在跑路，要我準備三萬元給他們，致使我心生畏懼
    ，而撥電向我友人胡毓棋借一萬五千元，當時丙○○將車子開至平鎮市○○路之
    北興加油站前，並叫那不知姓名之男子下車，向我朋友拿一萬五千元，他們得手
    後，又嫌不夠，又叫我要另外準備一萬五千元支票給他們，但是我向他們說我沒
    有那麼多錢，就在這時候丙○○就從駕駛座旁拿出借據讓我簽具十五萬元的借據
    一張給他們，當我簽好之後，他有叫我寫家中的電話及地址給他們，並警告我說
    如果報錯一個字便要敲我一下，就在丙○○講的時候，丁○○在拿著行動電話做
    出要敲我頭狀，丙○○便撥打我家電話，當時由我兒子接到，問戊○○是不是你
    爸，問完就將電話掛掉，丙○○就從我上衣口褲強行搶走二千元，就將我從平鎮
    市公所前之地下道將我趕下車，並警告我不能報警，否則將對我不利，我被趕下
    車後喊叫我從地下道快跑，我嚇的半死就拼命跑」、「（丙○○有無找你麻煩？
    ）我於八十八年四月九日上午八時多，總共撥打了約有八通電話向我索討我被逼
    迫所簽下之借據十五萬元，我因害怕敷衍說我人在路上要去工廠，我連忙帶著妻
    小開汽車到處躲藏」、「（將你押上車之人有無持凶器？）那兩人進來時，我看
    見他們口袋中有凸凸的東西，一人一前一後、一拉一推的將我硬推拉上車，我想
    反抗，但是一反抗，他們就拉推的更大力，我就是被他們硬拉推上車」、「確實
    是丙○○，另外還有二人，其中一人叫『肉粽』，另一人較瘦長」、「（八十八
    年四月六日被告有無去你家？請詳述當時經過？）．．．，四月六日下午被告帶
    著肉粽及不認識的人（我沒有看過，約三十幾歲男性）到我華霖修理廠被告開口
    向我要三萬元，他說四月五日我害他的朋友被中壢分局的人抓去，我說沒有錢，
    被告從我上衣的口袋內搶去二千元，接著叫我去向我朋友借錢，這二千元我有在
    警局說，但是警察沒有寫在筆錄上，接著他們二人（肉粽、不知名的人）半推我
    到他們車內的後座椅，我旁邊都有人，被告開車，到了胡毓棋的修理廠向他借一
    萬五千元，是在他們的車上，他們不讓我下車，我用行動電話打給胡毓棋借錢，
    由胡毓棋去郵局領錢，我在電話中告訴胡毓棋說我的朋友會去拿錢，結果是那位
    不知名的男子下車去拿錢，拿了以後，被告叫我簽借據，筆及借條都是被告準備
    了，借據簽了十五萬元，如果我不簽的話，他們擺著要打我的樣子，所以我就簽
    ，他們叫我將家裡的電話、住址寫上去，當時被告打電話到我家，接電話是我兒
    子，被告向我兒子查證是否正確，在車上被告說我不能報警，他們載我到平鎮市
    的市○○地○道放我下去，叫我不能報警，過沒有幾天被告找我要十五萬元」、
    「（你在警察局時稱：打完電話，被告打去你家電話查證，是在車上從你上衣口
    袋中搶去二千元，與你剛剛所言不同，究竟何者為對？）答應該是在警察局所言
    才是對的，我剛剛講錯了，時間太久了，我忘記了」、「當天中午被告到我工廠
    開口向我要三萬元，我說為什麼，他說我害他朋友被中壢分局警察抓去，所以他
    要向我要三萬元，我說我沒有錢，被告就到外面車上，留下那二位小弟在那裡，
    他們一直跟被告通電話，叫我一定拿錢出來，我說我真的沒有錢，小弟說我一定
    要借，否則我會很難看，被告沒有說這些話，我在公司裡面已經打了三、四通電
    話，我說我有急用，其中有一通是胡毓棋，他們說真的沒有錢，他們一定要我去
    借錢，我不出去，他們一在旁邊、一個在我後面，推我，我停頓好幾次，他們看
    我不動，就一直推我，我想要反抗，但是不敢反抗，因為離警察局比較遠，當時
    是中午，那巷子平常沒有什麼人車往來，我就到車上去」等語（見八十八年度偵
    字第七一四七號卷第三九頁反面、第四十頁正面、反面、第四一頁正面、反面、
    第六四頁反面，本院上訴卷(二)第一○四、一○五、一二一、一二二、一二三頁）
    在卷，核與證人胡毓棋於警方調查及本院調查時所證：「戊○○是打電話向我問
    有沒有錢，起先我對他說我本身也很緊，後來他又打一通電話給我，我才答應戊○○要借給他一萬五千元，．．．，我主動打戊○○行動電話給陳某，因我汽車
    修理廠前有位不詳姓名年輕人要向我拿錢，我才打電話給陳某求證無誤，始將錢
    交給年輕人」、「．．．，他說要用錢很急，．．．」、「．．．，陳（瑞坤）
    有叫一個人來拿，．．．」、「（戊○○事後有無告訴你理由？）有，他說他被
    丙○○押，我跟丙○○說我認識他，我說是不是有誤會，大家可以出來談」、「
    當天下午是戊○○打行動電話說向我借二萬元，我說我身上沒有那麼多錢，我只
    能借一萬五千元，我跟我太太去平鎮市○○路的郵局領款機領了一萬五千元，我
    領回來時，就已經有一位年輕人在我烤漆店等，我怕不能確定，年輕人叫我打電
    話求證，我還打電話給戊○○他說是這個人沒錯，我沒有叫他寫收據，戊○○向
    我調錢口氣還好，他說他有急用，我沒有注意到他的口氣如何，拿錢的人態度很
    客氣，戊○○隔了沒有多久就還我錢了」等語（見八八年度核退字第一二九一號
    卷第二八頁正面，八十八年度偵字第一三二五五號卷第二二頁正面、反面，本院
    上訴卷(二)第一五六頁）相符。雖被害人戊○○就被告何時取走伊上衣口袋二千元
    乙節，警訊中所述與在本院調查時所述不一，但經本院質疑其為何有此出入？其
    已供稱，時隔三年記憶不清，應以警訊中所述為準，且其就被告丙○○強行取走
    伊上衣口袋中之二千元等情則始終一致，是此部分自以被害人戊○○警訊中之指
    述為可信。
  (二)同案被告丁○○亦於本院調查時供稱：「丙○○與我及豆花一同前往，丙○○叫
    他上車，我與戊○○坐後座，由豆花開車丙○○坐駕駛座旁邊，載戊○○去向丙○○的同學借錢，戊○○與豆花一齊下車借錢，錢由豆花拿走，丙○○在車上並
    拿筆和紙，叫戊○○寫十五萬元的借據，．．．」等語（見本院上訴卷(一)第二二
    二頁），足見被告丙○○確有參與本件犯行無訛。又被告丙○○於本院調查時已
    坦承當日係伊駕車等語（見本院上訴卷(二)第六十二頁），且被害人戊○○復指稱
    ：伊當日係被強押上車號第ＫＲ︱九一０六號自用小客車（八十八年度核退字第
    一二九一號卷第二一頁正面），而經警查證，該車係屬張國軒所有，有車籍作業
    系統─查詢認可資料一紙在卷可證（同上卷第三十頁正面），被告丙○○於偵訊
    中復自承該ＫＲ︱九一０六號車係其父所有等情（見八十八年度偵字第七一四七
    號卷第六三頁反面），是同案被告丁○○就當日係由誰駕車，以及綽號「豆花」
    者係坐於前座或後座所供不一，惟丁○○與被告等人均屬共犯之關係，事後避重
    就輕並相互附和，屬情理之常，應以被害人戊○○警訊中之指述為可採信。
  (三)同案被告丁○○雖於檢察官偵查時供稱：當日伊與被告丙○○、及被告另一朋友
    在場，被告是要戊○○還他車資，戊○○是自願上車等語（見八十八年度偵字第
    一三二五五號卷第十八頁正面），惟被告自始否認參與，亦從未供稱戊○○有欠
    伊車資等語，是被告本人自始未陳述此事，且亦為戊○○所否認，同案被告丁○○前揭供詞已不足採信。被告嗣於本院調查時改稱：因戊○○與人合夥，誤以為
    另一股東找伊出面逼戊○○退股云云，惟此為被害人戊○○當庭否認，證人胡毓
    棋亦證稱：伊不知戊○○是否與人合夥等語（上訴卷(二)第一五七頁），且被告對
    其前開辯詞並未能提出任何憑證以實其說，實乃強盜索款之藉口而已。又被告與
    戊○○間既無任何債權債務關係存在，而戊○○卻向胡毓棋借貸一萬五千元交付
    被告，並寫下十五萬元之借據及任由被告等拿走其置於上衣口袋之二千元，若非
    被告等使用不法手段，致戊○○不敢反抗，何至如此？再衡諸被告丙○○與同案
    被告丁○○等人糾眾達三人之多，甫至現場即另同案被告丁○○等人將戊○○推
    上車並由丁○○及綽號「豆花」者將戊○○夾坐於後座，猶有甚者，若戊○○不
    交付金錢及寫借據，並脅迫危害被害人之人身安全，是依被告等行為之性質及客
    觀存在之具體事實情況，客觀上以足使被害人喪失意思自由而不能抗拒，亦堪認
    定。
四、關於附表編號三所示盜匪部分：
  (一)附表編號三強盜被害人乙○○之財物部分，業據被害人乙○○迭於警方調查、檢
    察官偵查及原審調查時指稱：「當時丙○○夥同另二名男子（均不認識）丙○○
    手持鐮刀，另一名男子手持鐵鋸，衝進我的
    其中兩名男子就拿鐮刀及鐵鋸看著我，叫我不要動，動的話就要砍我，丙○○及
    另一名男子就翻箱倒櫃要找錢及其他財物，最後找到類似珠寶，盒內有Ｋ金的項
    鍊鑲著玉佩給他拿去，還有一張新竹企銀的信用卡也給他拿去，並逼我說出密碼
    ，後由其中一名男子前往提款，但領不到錢（因為竹企內並沒有錢了）就將信用
    卡丟棄在地上後拿著珠寶盒離去」、「（丙○○等四人的犯罪工具鐮刀及鐵鋸你
    是如何得來的？）因丙○○等四人緊張遺留在現場（即我的住宅中壢市○○路一
    三八號二樓）的」、「（你提出之竹企銀行ＡＴＭ提款單是否嫌犯丙○○前往提
    領之單據？）是的，沒有錯，經簽名捺印」、「（丙○○於八十八年三月三十一
    日凌晨侵入你中壢市○○路住處，夥同不詳姓名男子三人強搶你項鍊及提款卡？
    ）是的」、「（他為何去你住處？）他藉口找到我的行動電話，來找我，並強行
    進入，搶走項鍊戒指等財物」、「（提示寶島商業銀行ＡＴＭ自動櫃員機上裝設
    之攝影機所拍攝照片）（照片上何人？）是與丙○○同來，拿提款卡去提款之人
    」、「（丙○○當天有拿掃刀、鋸子）丙○○拿掃刀、其他人拿鋸子」、「當時
    我三個小孩在我哥哥家過夜，己○○與我在家，丙○○當時是以還我手機為藉口
    來找我，我去幫丙○○開門，開門後他們說到上面去談，我告訴他們說機子還我
    就好了，丙○○有問我說己○○在不在，我跟他說在，即半推半拉與我上樓，我
    在開門前只看到丙○○一人（對講機上），後來開門後發現丙○○有四人，手機
    也沒有給我，在開一樓大門時我沒有看到凶器，在進入二樓他們即拿出凶器，其
    中二人押住我，丙○○即拿刀在我面前晃動，要我拿出財物，『豆花』則翻箱倒
    櫃，．．．（己○○）有出來跟他們理論，丙○○即拿刀要砍己○○，己○○有
    趁機押警鈴，並且從二樓窗戶跳下，他們拿走珠寶盒內的鑲玉珮Ｋ金項鍊及一張
    新竹企銀信用卡」、「（為何丙○○要搶你？）我不知道，他均搶認識的人。」
    等語（見八十八年度偵字第九三０六號卷第十五頁反面、第十六頁正面、第十七
    頁正面、反面、第八二頁反面、第九八頁反面、第九九頁正面，原審卷第一０八
    頁）在卷，核與證人己○○於警方調查、檢察官偵查、原審調查及本院調查時到
    庭所證：「（丙○○於八十八年四月十八日四時至五時許有無至中壢市○○路一
    三八號二樓強盜乙○○財物之事實？）有的，確有此事」、「（為何你會知道此
    事？）案發當時我在現場」、「當時我和乙○○在房內睡覺，我聽到有門鈴聲音
    然丙○○後面還有另外三人衝進來，當時丙○○手持掃刀，其他三人都有拿類似
    棍棒東西．．．進來就抓住我的頭部並推入房內，對我說有沒有錢借點來用，我
    說沒有沒有錢就拿掃刀做勢要砍我，乙○○就出面阻止不成就拿刀背砍打乙○○
    ，並在屋內找值錢東西並拿走乙○○提款卡去領錢，但領沒有錢，我趁丙○○等
    人不注意時按警鈴，當時警鈴大響，另外三名（我均不認識）就很緊張要往外衝
    ，丙○○還叫另外三名嫌犯不要緊張後，丙○○就拿掃刀欲砍我，當時我在窗戶
    抓著鐵欄，害我從二樓窗戶掉下去，以為鬧出人命，就逃掉」、「（乙○○稱八
    十八年四月十八日凌晨四、五點到乙○○家中強搶項鍊、信用卡等財物你是否在
    場？）有」、「（當天情形？）中壢市○○路一三八號二樓是我家，他按鈴說要
    找我聊天，我就讓他上來，後來又進來四人，並預藏掃刀，要對我行搶，．．．
    ，我不肯就範，我小舅乙○○進來，問怎麼回事，他就拿刀砍我小舅，我有按警
    報器。他搶了珠寶後，我有按警鈴，他拿掃刀要砍我，我欲避開，就從二樓掉到
    一樓」、「當時我發現我小舅在現場，小孩在另一間屋內，當天來的共有四個人
    ，丙○○也有在場，另外三人，我在平鎮分局均有指認出來，這三人均超過十八
    歲，我並沒有跟丙○○借錢，他在當天騙我開門，說要跟我聊天且說這麼晚沒地
    方去要跟我聊天，聊沒多久，突然翻臉，當時我和我小舅子有跟他們聊天，剛開
    始進來的有丙○○及『肉粽』，翻臉後，另二人才再進來，後來丙○○拿刀押我
    ，另一人去開門，我小舅聽到聲音出來後，丙○○即．．．打我小舅子胸部，後
    來那二人進來攜帶凶器入內，並用刀子及鋸子押我，小舅進入我舅房間，肉粽押
    我、丙○○搜東西，並將搜到的提款卡，叫另一位去領錢」、「（對提款機提錢
    的人是否為當天搶錢的人？）是的，沒錯」、「．．．丙○○說不說密碼要砍我
    們」、「我是利用肉粽不注意的時候按警鈴，．．．．，丙○○有叫其他人不要
    緊張，並拿掃刀砍我，我即從二樓掉到一樓賣鹽酥雞的攤位上」、「（你認識乙○○？）他是我舅舅。被告於八十八年四月間到乙○○中壢市○○路一三八號二
    樓之居所，那是我們家，我與舅舅住在一起，那天凌晨被告與另外三人到我們家
    按門鈴，我開門，他說下雨沒地方去，聊聊天，我開門後，丙○○他們四人，其
    中一人拿出掃刀，一人拿鋸子、木棍（有釘子的木棍），．．．，後來我們家有
    保全系統，警鈴發作，丙○○要拿掃刀砍我，我就跳下去，後來警衛來了，警衛
    他帶我們去報警。我舅舅也有報警」、「我並沒有欠被告錢，上一庭作證時，他
    有出言恐嚇我，說如我講他不好得話，大家還是會在見面的，當天他來我家找我
    ，．．．，當天有肉粽、豆花、被告及一個年輕人，被告拿掃刀，另外有人拿鋸
    子、釘子之長棍，先是丙○○叫我開門，緊接著其他三人就衝進來，丙○○說我
    欠他錢，然後叫我還錢，我說我沒有欠你錢，為何要還錢，我就舅舅出來說，為
    何這麼吵，丙○○拿掃刀炳打我舅舅胸部，說沒有你的事走開，丙○○就看到我
    舅舅房間內有一個珠寶箱，令我舅舅把箱子打開，我舅舅不肯被告就拿掃刀炳打
    我舅舅胸部，我舅舅沒辦法，只好把箱子打開，被告拿了玉珮、金項鍊、及一張
    提款卡（信用卡之誤），並令同來的年輕人去領，結果沒有領到錢，只拿玉珮及
    金項鍊離開」等語（見八十八年度偵字第九三０六號卷第二頁反面、第三頁正面
    、第九七頁反面、第九八頁正面，原審卷第六四頁正面、反面、第六五頁正面，
    本院上訴卷(一)第七十九頁反面第八十頁、上訴卷(二)第十三、十四頁）大致相符。
  (二)同案被告丁○○於本院調查時復供稱：「（四月十八日）那一天丙○○、豆花及
    一名年約二十歲的年輕男子，他們先到乙○○住處，我再跟著去，丙○○等與屋
    主正在談判，我幫他們講和．．．接著丙○○等三人要砍屋主，丙○○他們就從
    他們房間拿走Ｋ金項鍊、新竹企銀信用卡（金融卡之誤）」等語（見本院上訴卷
    (一)第二二一頁），被害人乙○○始終陳稱：當日行為人確係四人等情，而同案被
    告丁○○亦供稱：當日行為人包括伊在內係四人，已如前述。雖被害人己○○曾
    一度供稱：當日除丙○○外，又進來四、五人等語（見八十八年度偵字第九三０
    六號卷第九八頁正面），但其於警訊中明確指出當日行為人係四人等語（同上偵
    卷第三頁正面），前後反覆，或係其回答時語焉不詳，書記官記載有誤，或係未
    及細想即率而回答，尚難以此即遽謂被害人己○○之指訴係虛偽不實。又被告等
    人當日確曾持掃刀、鋸子、棍子強暴、脅迫被害人，此亦據同案被告丁○○於本
    院調查時供明在卷（見本院上訴卷(一)第二二一頁），足見扣案之農用長掃刀、鋸
    子等確係被告等人攜往現場。又當日係由乙○○開門乙節，業據被告於本院調查
    時供明在卷（見本院上訴卷(二)第六十二、六十三頁），被害人乙○○開門時雖未
    見被告丙○○攜帶上開凶器，但被告丙○○係先隻身出現對講機之螢幕，以賺取
    被害人開門，其當時自未攜帶凶器，而係由綽號「豆花」及另一不詳姓名成年男
    子所攜帶，則乙○○於樓下開門時自無從發現。又據被害人己○○陳稱：伊當日
    曾按下保全系統之警鈴等情，則被告丙○○等人慌亂中逃逸，將前開農用長掃刀
    、鋸子等遺落在現場極有可能。另被害人乙○○住處僅電梯間內裝置有攝影機，
    亦有乙○○提出之錄影帶可證，並經本院勘驗屬實，而被告丙○○與己○○等又
    係舊識，知悉電梯間裝設有攝影機並無困難，是「豆花」等人攜帶凶器自係從樓
    梯上樓，而輕易避開監視錄影設備，此部分亦與常情無違。又乙○○前開住處大
    樓警鈴並未與派出所連線，故案發當時派出所並未指派警員前往處理等情，亦有
    桃園縣警察局中壢分局九十年十月二十九日中警分刑字第二五一七五號函在本院
    卷可證，是亦難憑此即為被告有利之認定。又被害人己○○雖曾陳稱：被告丙○○以有鐵釘之木棍毆打乙○○，或以磚頭壓住乙○○云云，而與乙○○所述不同
    ，惟案發當時，事出突然，情況緊急，強令被害人記住每一細節，實係強人所難
    ，自應以乙○○所陳稱：被告係持掃刀柄毆打伊之指述為可信。另案發當日僅乙○○及己○○在家，乙○○之子女均不在家等情，亦據證人即乙○○之女張珮琇
    於原審理時證稱「我當天晚上去大伯家，所以我並不在場．．．當天晚上我的兄
    弟姊妹均跟我去大伯家」等語（原審卷第七六頁反面、第七七頁正面），而乙○○、己○○於警方調查時亦均未陳稱當日乙○○子女在家，自以渠等警訊時所述
    為可採。另證人張佩琇另證稱：「（你父親有無告訴你受傷？失竊何物？）他均
    沒有說」等語（見原審卷第七七頁正面），然參諸一般身為人父，怕子女為此事
    恐懼或擔心而未將此事告知亦所在多有，尚難以此即為被告有利之認定。至證人
    己○○於本院調查時雖一度改稱：被告丙○○當日係向索債八千元，及丙○○未
    拿刀，且在丁○○等人來之前先行離開云云（見本院上訴卷(一)第一二八頁），然
    其於本院九十年四月二日到庭陳述時，已陳稱：伊並未欠被告錢，上一庭作證時
    ，被告有恐嚇伊等情（見本院上訴卷(二)第十三頁），是己○○前揭有利於被告之
    供詞，顯非實在，且被告自始否認參與本案，並未提及其與己○○間有債務糾紛
    ，亦未提出任何憑證為證，故己○○上開說詞顯不足採信。
  (三)又同案被告丁○○雖否認其本身有參與本件犯行，但此業據被害人乙○○及己○○指述在卷，且其亦為本案之共犯之一，有利害關係，自難期其能確實供述，是
    尚難以其所述未參與，即推論被害人乙○○、己○○之指述與事實不符。
  (四)再者，被告丙○○強盜被害人乙○○之信用卡後，經逼問乙○○得知密碼後，旋
    即將該信用卡交付另一不詳姓名成年男子持至中壢市○○路萊爾富便利商店中北
    店前寶島商業銀行ＡＴＭ自動櫃員機提款，惟該帳戶內無餘額而未得逞，乃由該
    名男子將該信用卡及交易明細表持回被害人乙○○住處丟置地上乙節，亦有寶島
    商業銀行ＡＴＭ自動櫃員機交易明細表影本一紙（八十八年度偵字第九三０六號
    卷第二三頁）及該名男子提款時遭監視錄影機拍攝之照片二張（同上偵卷第二九
    頁）在卷可稽，此外，並有農用長掃刀及鋸子各一把扣案可稽，足見被告確有參
    與本件犯行。
  (五)再衡諸被告丙○○與同案被告丁○○等人糾眾達四人之多，至現場未幾即持農用
    長掃刀欲砍己○○，於乙○○阻止時，被告復持該刀刀柄毆打乙○○，並由其與
    另名持木棍之男子分別強押被害人乙○○，並由丁○○控制己○○，再推由綽號
    「豆花」者至房間搜尋財物，是依被告等行為之性質及客觀存在之具體事實情況
    ，客觀上以足使被害人喪失意思自由而不能抗拒，亦堪認定。
五、綜上所述，被告丙○○否認有參與附表編號一至三所示之犯行，均委無可取，事
    證明確，其犯行堪以認定，應予依法論科。
六、查被告行為後，懲治盜匪條例業經於九十一年一月三十日經總統公布廢止，刑法
    第三百三十條亦經於同年一月三十日經總統公布施行，同時於同年二月一日分別
    失效及生效。而懲治盜匪條例於廢止前仍為有效，並非溯及失效（舊刑法第三百
    三十條、第三百二十八條第一項於懲治盜匪條例有效期內已停止其效力），亦即
    被告行為時之適用法律為懲治盜匪條例。廢止前懲治盜匪條例第五條第一項第一
    款規定：「意圖為自己或第三人不法所有，以強暴、脅迫、藥劑、催眠術或他法
    ，致使不能抗拒而取他人之物或使其交付者，處無期徒刑或七年以上有期徒刑。
    」修正後刑法第三百三十條第一項規定：「犯強盜罪而有第三百二十一條第一項
    各款情形之一者，處七年以上有期徒刑。」而刑法第三百二十一條第一項規定：
    「犯竊盜罪而有左列情形之一者，處六月以上五年以下有期徒刑：一、於夜間侵
    入住宅或有人居住之建築物、船艦，或隱匿其內而犯之者。二、毀越門扇、牆垣
    或其他安全設備而犯之者。三、攜帶兇器而犯之者。四、結夥三人以上而犯之者
    。五、乘火災、水災或其他災害之際而犯之者。六、在車站或埠頭而犯之者。」
    經比較修正後刑法與懲治盜匪條例之規定，以修正後刑法第三百三十條第一項之
    規定對於被告較為有利，依刑法第二條第一項前段之規定，應適用修正後刑法第
    三百三十條第一項之規定論處。又農用長掃刀、鋸子、釘有鐵釘之木棍，在客觀
    上應具客觀之危險性，自屬兇器之一種。核被告丙○○就附表編號一、二所示之
    犯行，係犯刑法第三百二十一條第四款、第三百三十條之結夥三人以上之加重強
    盜罪，就附表編號三所示之犯行，係犯同法第三百二十一條第三、四款、第三百
    三十條之結夥三人以上攜帶兇器之加重強盜罪。又附表編號二，被告丙○○結夥
    三人強盜戊○○財物，並令其出具借據，係一接續行為觸犯刑法第三百三十條第
    一項之加重強盜財物罪及加重強盜財產上不法利益罪，應從重之同法第三百三十
    條第一項之加重強盜財物罪處斷。又如附表編號二所示被告等強將被害人戊○○
    押入車內，剝奪其行動自由，惟按強盜罪之內容，當然含有以非法方法剝奪人之
    行動自由之性質，該罪一經成立，則妨害自由之行為，即已包含在內，無另行成
    立妨害自由罪名之餘地。至附表編號一、三之強盜犯行過程中被害人之行動自由
    雖亦遭剝奪，又附表編號一、三部分，被害人甲○○遭打擊或被害人乙○○遭毆
    擊（未成傷），然為實施強暴脅迫之手段或當然結果，應包括於各次強盜行為內
    ，均不另論罪。又被告丙○○與丁○○、綽號「豆花」之間，就附表編號一、二
    各次之犯行，有犯意聯絡及行為分擔，皆為共同正犯。被告丙○○與丁○○、綽
    號「豆花」、另一不詳真實姓名成年男子之間，就附表編號三之犯行，有犯意聯
    絡及行為分擔，為共同正犯。被告丙○○等於附表編號三所示同時強劫二人以上
    之財物，係一行為觸犯刑法第三百三十條第一項之加重強盜既遂罪（乙○○部分
    ）及同條第二項之加重強盜未遂罪（己○○部分），為想像競合犯，應從重之加
    重強盜既遂罪處斷。被告丙○○先後三次強盜財物，時間密接，犯罪構成要件相
    同，顯係基於概括犯意為之，應依連續犯之規定以結夥三人以上攜帶兇器之加重
    強盜一罪論。又被告有事實欄所示之犯罪科刑執行情形，有本院被告全國前案紀
    錄表在卷可稽，其於受有期徒刑之執行完畢後，五年內再犯有期徒刑以上之罪，
    為累犯，應依法加重其刑。另附表編號一、二及附表編號三強盜己○○部分雖未
    據檢察官起訴，然因與起訴部分有裁判上一罪之關係，依審判不可分原則，仍為
    起訴效力所及，本院自得一併審判。又被告丙○○等持前開乙○○之新竹國際商
    業銀行信用卡持至中壢市○○路萊爾富便利商店中北店前寶島商業銀行ＡＴＭ自
    動櫃員機提款，在該自動櫃員機輸入密碼，惟該帳戶內無餘額而未得逞部分。按
    被告行為後有關以不正方法由自動付款設備取得他人財物之處罰八十六年十月八
    日總統公布、同年月十日生效之刑法第三百三十九條之二第一項已有特別規定，
    自應適用刑法第三百三十九條之二第一項處罰，惟該條並無處罰未遂犯之規定，
    是此部分自屬不罰，且公訴人亦未就此部分起訴，附此敘明。
八、原審未詳為審究，遽為無罪之諭知，容有未洽，檢察官執此指摘原判決不當，為
    有理由，應由本院將原判撤銷改判。爰審酌被告不思以正途賺取報酬，竟共同為
    盜匪行為，對社會治安構成重大之威脅，造成人心對治安敗壞之恐懼，其素行、
    犯案之次數、犯罪時所受刺激及被告犯案時年紀尚輕而少不更事，被害人受傷程
    度，以及其參與盜匪行為之情節等其他一切情狀，量處如主文第二項所示之刑。
九、扣案之農用長掃刀一把、鋸子一把，及未扣案之鋁製球棒、釘有鐵釘之木棍，被
    告均否認為其所有，且亦無證據證明係被告或共犯所有，茲不宣告沒收。被告與
    其餘共犯等因盜匪所得之財物，現款、戒指、手錶、鑲玉佩之Ｋ金項鍊（已變賣
    現朋分花用馨盡）。另乙○○信用卡一枚（被告等因未領到錢，而丟置在乙○○
    用修正後刑法處斷，自無再為發還被害人之諭知，併此敘明。
據上論斷，應依刑事訴訟法第三百六十九條第一項前段、第三百六十八條、第三百六
十四條、第二百九十九條第一項前段，（修正後）刑法第三百三十條，刑法第二條第
一項前段、第二十八條、第五十六條、第五十五條、第四十七條，判決如主文。
本案經檢察官張啟彬到庭執行職務。
中      華      民      國    九十二    年      五      月    二十一    日
                              臺灣高等法院刑事第十九庭
                                  審判長法  官  許  國  宏
                                        法  官  李  世  貴
                                        法  官  洪  光  燦
右正本證明與原本無異。
如不服本判決，應於收受送達後十日內向本院提出上訴書狀，其未敘述上訴之理由者
並得於提起上訴後十日內向本院補提理由書（均須按他造當事人之人數附繕本）。
                                        書記官  陳  玉  嬋
中      華      民      國    九十二    年      五      月    二十三    日
附錄：本案論罪科刑法條全文
刑法第三百二十八條：
意圖為自己或第三人不法之所有，以強暴、脅迫、藥劑、催眠術或他法，至使不能抗
拒，而取他人之物或使其交付者，為強盜罪，處五年以上有期徒刑。
以前項方法得財產上不法之利益或使第三人得之者，亦同。
犯強盜罪因而致人於死者，處死刑、無期徒刑或十年以上有期徒刑；致重傷者，處無
期徒刑或七年以上有期徒刑。
第一項及第二項之未遂犯罰之。
預備犯強盜罪者，處一年以下有期徒刑、拘役或三千元以下罰金。
刑法第三百三十條：
犯強盜罪而有第三百二十一條第一項各款情形之一者，處七年以上有期徒刑。
前項之未遂犯罰之。
附表：
┌───┬────┬───────┬───┬───┬───────────┐
│編  號│時    間│行  為  地  點│行為人│被害人│行為方式及所得利益    │
├───┼────┼───────┼───┼───┼───────────┤
│  １  │八十八年│桃園縣中壢市晉│丙○○│甲○○│丙○○、丁○○及綽號「│
│      │三月二十│元路三○一巷六│、    │      │豆花」成年男子基於共犯│
│      │八日    │號二樓        │丁○○│      │之意思聯絡與行為分擔，│
│      │        │              │（綽號│      │共同意圖為自己不法之所│
│      │        │              │肉粽）│      │有，進入上址甲○○房間│
│      │        │              │、    │      │，先由丙○○持該房間內│
│      │        │              │綽號「│      │之鋁製棒球棍毆打甲○○│
│      │        │              │豆花」│      │左膝及腳踝，致甲○○受│
│      │        │              │之不詳│      │有左膝及外踝挫傷，莊孝│
│      │        │              │姓名男│      │仲則擋在甲○○房間門口│
│      │        │              │子    │      │，阻止甲○○逃離，綽號│
│      │        │              │      │      │「豆花」則嚇令甲○○不│
│      │        │              │      │      │准張揚同時丙○○喝令邱│
│      │        │              │      │      │美珠交付彼等十五萬元，│
│      │        │              │      │      │並接續對甲○○稱，否則│
│      │        │              │      │      │要甲○○死，並將甲○○│
│      │        │              │      │      │名下車輛過戶，還從廚房│
│      │        │              │      │      │搬出一桶瓦斯，且打開瓦│
│      │        │              │      │      │斯，並作勢要再持前開鋁│
│      │        │              │      │      │製球棒毆打甲○○，以此│
│      │        │              │      │      │方式脅迫甲○○，致邱美│
│      │        │              │      │      │珠心生畏懼而不能抗拒，│
│      │        │              │      │      │自皮包內取出二萬元交付│
│      │        │              │      │      │丙○○，並將其身上之凱│
│      │        │              │      │      │迪拉克金錶及戒指各一只│
│      │        │              │      │      │取下交付予丙○○等人始│
│      │        │              │      │      │共同離去，所所得現金朋│
│      │        │              │      │      │分花用，所得手錶及戒指│
│      │        │              │      │      │則變賣朋分花用罄盡。而│
│      │        │              │      │      │甲○○雖未敢聲張此事，│
│      │        │              │      │      │惟仍經警循線查知上情。│
├───┼────┼───────┼───┼───┼───────────┤
│ ２   │八十八年│桃園縣平鎮市中│丙○○│戊○○│丙○○、丁○○及綽號「│
│      │四月六日│豐路六七○巷十│、    │      │豆花」之成年男子基於共│
│      │十三時三│六號華霖汽車修│丁○○│      │犯之意思聯絡與行為分擔│
│      │十分許  │理廠          │（綽號│      │，共同意圖為自己不法所│
│      │        │              │肉粽）│      │有及得財產上不法利益，│
│      │        │              │、    │      │前往上址，以綽號「風港│
│      │        │              │綽號「│      │」馮忠港因駕駛贓車遭警│
│      │        │              │豆花」│      │查獲，目前丙○○、莊孝│
│      │        │              │之不詳│      │仲在跑路，要戊○○準備│
│      │        │              │姓名成│      │三萬元交付彼等，並推由│
│      │        │              │年男子│      │丁○○及「豆花」將陳瑞│
│      │        │              │      │      │坤推入丙○○所駕駛車號│
│      │        │              │      │      │第ＫＲ︱九一○六號自小│
│      │        │              │      │      │客車內後座，丁○○、「│
│      │        │              │      │      │豆花」隨即上車分坐陳瑞│
│      │        │              │      │      │坤兩側，以此方式剝奪陳│
│      │        │              │      │      │瑞坤行動自由，並共同以│
│      │        │              │      │      │強暴、脅迫手段，致陳瑞│
│      │        │              │      │      │坤心生畏懼而不能抗拒。│
│      │        │              │      │      │丙○○駕車離去上址，駕│
│      │        │              │      │      │車途中令戊○○以行動電│
│      │        │              │      │      │話向胡毓棋借款，經胡毓│
│      │        │              │      │      │棋同意借款一萬五千元，│
│      │        │              │      │      │丙○○乃將車停靠在平鎮│
│      │        │              │      │      │市○○路北興加油站前，│
│      │        │              │      │      │推由綽號「豆花」者下車│
│      │        │              │      │      │前往胡毓棋位於平鎮市金│
│      │        │              │      │      │陵路「集賢汽車修理廠」│
│      │        │              │      │      │向胡毓棋取款一萬五千元│
│      │        │              │      │      │，惟丙○○等人因認金額│
│      │        │              │      │      │過少復接續脅迫戊○○，│
│      │        │              │      │      │拿出事先備妥之借據及筆│
│      │        │              │      │      │，要求戊○○出具其向張│
│      │        │              │      │      │啟翔借款十五萬元內容之│
│      │        │              │      │      │借據一紙，戊○○因畏懼│
│      │        │              │      │      │被毆而不能抗拒，乃依張│
│      │        │              │      │      │啟翔指示，作成十五萬元│
│      │        │              │      │      │「借據」一紙，並簽名，│
│      │        │              │      │      │交付丙○○，丙○○復在│
│      │        │              │      │      │車上於戊○○不能抗拒下│
│      │        │              │      │      │，強行取去其置於上衣口│
│      │        │              │      │      │袋內之二千元。丙○○等│
│      │        │              │      │      │人始在平鎮市公所前之地│
│      │        │              │      │      │下道讓戊○○下車離去，│
│      │        │              │      │      │所得現金則朋分花用罄盡│
│      │        │              │      │      │，丙○○事後並以電話向│
│      │        │              │      │      │戊○○索討十五萬元。而│
│      │        │              │      │      │戊○○雖未敢聲張此事，│
│      │        │              │      │      │惟仍經警循線查知上情。│
├───┼────┼───────┼───┼───┼───────────┤
│ ３   │八十八年│桃園縣中壢市實│丙○○│乙○○│丙○○與丁○○、綽號「│
│      │四月十八│踐路一三八號二│、    │己○○│豆花」不詳姓名成年男子│
│      │日凌晨四│樓            │丁○○│      │及另一名不詳真實姓名之│
│      │、五時許│              │（綽號│      │成年男子等四人，基於共│
│      │        │              │肉粽）│      │犯之意思聯絡與行為分擔│
│      │        │              │、    │      │，共同意圖為自己不法之│
│      │        │              │綽號「│      │所有，由綽號「豆花」及│
│      │        │              │豆花」│      │不詳姓名成年男子分持他│
│      │        │              │之不詳│      │人所有之農用長掃刀、鋸│
│      │        │              │姓名成│      │子、釘有鐵釘之木棍等物│
│      │        │              │年男子│      │，於上開時間前往上址，│
│      │        │              │及另一│      │先推由丙○○一人空手按│
│      │        │              │名不詳│      │電鈴並以歸還手機為由，│
│      │        │              │姓名成│      │以降低乙○○之戒心，騙│
│      │        │              │年男子│      │取乙○○打開樓下大門，│
│      │        │              │      │      │乙○○在一樓樓梯間，告│
│      │        │              │      │      │知丙○○手機交給我即可│
│      │        │              │      │      │，但丙○○並未歸還手機│
│      │        │              │      │      │另以找己○○聊天為由，│
│      │        │              │      │      │半推半拉與乙○○一同上│
│      │        │              │      │      │二樓乙○○住處，丁○○│
│      │        │              │      │      │亦隨後進屋，丙○○、處│
│      │        │              │      │      │，丁○○亦隨後進屋，張│
│      │        │              │      │      │啟翔、丁○○先假意與張│
│      │        │              │      │      │坤龍及己○○在客廳聊天│
│      │        │              │      │      │，乙○○嗣後先進房間睡│
│      │        │              │      │      │覺。丁○○乃趁機開啟上│
│      │        │              │      │      │址大門，「豆花」及另一│
│      │        │              │      │      │不詳姓名之成年男子分持│
│      │        │              │      │      │預先準備之農用長掃刀、│
│      │        │              │      │      │鉅子、釘有釘子之木棍等│
│      │        │              │      │      │入屋，並將農用長掃刀交│
│      │        │              │      │      │予丙○○，丙○○、「豆│
│      │        │              │      │      │花」及不詳姓名之成年男│
│      │        │              │      │      │子分持農用長掃刀、鋸子│
│      │        │              │      │      │、釘有釘子之木棍，要求│
│      │        │              │      │      │己○○借點錢來用，遭鄧│
│      │        │              │      │      │朝中拒絕，丙○○隨即持│
│      │        │              │      │      │農用長掃刀作勢要砍鄧朝│
│      │        │              │      │      │中，乙○○適因客廳吵雜│
│      │        │              │      │      │出來查看，見狀乃上前阻│
│      │        │              │      │      │止，丙○○遂持前開掃刀│
│      │        │              │      │      │刀背毆打乙○○（未成傷│
│      │        │              │      │      │），並與另一名不詳姓名│
│      │        │              │      │      │成年男子分持前開掃刀及│
│      │        │              │      │      │木棍強押己○○、乙○○│
│      │        │              │      │      │，喝令不准動，否則要砍│
│      │        │              │      │      │人，並由丁○○監控鄧朝│
│      │        │              │      │      │中行動，而共同以強暴、│
│      │        │              │      │      │脅迫手段致乙○○、鄧朝│
│      │        │              │      │      │中不能抗拒而任由丙○○│
│      │        │              │      │      │翻箱倒櫃，搜得鑲玉珮Ｋ│
│      │        │              │      │      │金項鍊一條及新竹國際商│
│      │        │              │      │      │業銀行信用卡一張，張啟│
│      │        │              │      │      │翔並逼問乙○○說出金融│
│      │        │              │      │      │卡密碼。丙○○等人即推│
│      │        │              │      │      │由不詳姓名之成年男子持│
│      │        │              │      │      │往中壢市○○路萊爾富便│
│      │        │              │      │      │利商店中北店前寶島商業│
│      │        │              │      │      │銀行ＡＴＭ自動櫃員機提│
│      │        │              │      │      │款，惟因乙○○帳戶內無│
│      │        │              │      │      │餘額而未得逞，該名男子│
│      │        │              │      │      │隨即將信用卡連同交易明│
│      │        │              │      │      │細表持回乙○○上開住處│
│      │        │              │      │      │，並丟置於地。嗣己○○│
│      │        │              │      │      │趁丁○○鬆懈之際，趁機│
│      │        │              │      │      │按下屋內保全公司所設之│
│      │        │              │      │      │警鈴，丙○○見狀持前開│
│      │        │              │      │      │掃刀擬砍己○○，己○○│
│      │        │              │      │      │則從二樓窗戶跳下逃逸，│
│      │        │              │      │      │而丙○○等人亦隨即逃離│
│      │        │              │      │      │現場，惟因緊張，而將前│
│      │        │              │      │      │開農用長掃刀、及鋸子遺│
│      │        │              │      │      │留上址。上開鑲有玉珮之│
│      │        │              │      │      │Ｋ金項鍊經變賣後朋分花│
│      │        │              │      │      │用罄盡。              │
└───┴────┴───────┴───┴───┴───────────┘


司法院資訊處製作；財團法人民間司法改革基金會備份。
